臺灣高等法院臺中分院刑事裁定　
111年度聲字第2246號
聲  請  人  
即  被  告  李佾瑞




上列聲請人即被告因偽造文書等案件（本院111年度上訴字第157
4號），聲請交付法庭錄音光碟等，本院裁定如下：
    主  文
李佾瑞於繳納相關費用後，准予轉拷交付本院111年度上訴字第1
574號案件於民國111年9月20日審判程序之法庭錄音光碟，並禁
止再行複製、轉拷，且不得散布、公開播送，或為非正當目的之
使用。
　　理　由
一、聲請意旨：詳如附件所示。
二、按當事人及依法得聲請閱覽卷宗之人，因主張或維護其法律
    上利益，得於開庭翌日起至裁判確定後6個月內，繳納費用
    聲請法院許可交付法庭錄音內容；當事人及依法得聲請閱覽
    卷宗之人，因主張或維護其法律上利益，聲請交付法庭錄音
    內容時，應敘明理由，由法院為許可與否之裁定。第一項聲
    請經法院裁定許可者，每張光碟應繳納費用新臺幣50元。持
    有法庭錄音內容之人，就取得之錄音內容，不得散布、公開
    播送，或為非正當目的使用；法院就許可交付之法庭錄音、
    錄影內容，應為適當之加密措施，並得為禁止轉拷之限制利
    用措施，法院組織法第90條之1第1項前段、法庭錄音錄影及
    其利用保存辦法第8條第1項、第3項、第4項、法院組織法第
    90條之4第1項、法院辦理聲請交付法庭錄音錄影內容應行注
    意事項第6點分別定有明文。
三、經查：
　㈠聲請人聲請交付本院111年度上訴字第1574號案件於111年9月
    20日行審判程序時之開庭錄（影）音光碟，業已敘明聲請之
    理由，經核洵屬維護其法律上利益之理由，且本件聲請尚在
    本院111年度上訴字第1574號於111年9月20日審判程序開庭
    翌日起至裁判確定後6個月內為之，足認聲請人之聲請係於
    法定期限內為之，再其聲請並無依法令規定得不予許可或應
    予限制交付內容之情形，核其聲請為有理由，爰裁定聲請人
    於繳納相關費用後，准予交付上開法庭錄音光碟，並依法院
    辦理聲請交付法庭錄音錄影內容應行注意事項第6點規定、
    法庭錄音錄影及其利用保存辦法第8條相關規定，就取得之
    內容不得散布、公開播送，或為非正當目的使用，並禁止聲
    請人再行轉拷利用或為其他訴訟目的以外之不當使用。
　㈡至聲請人聲請補發本院111年9月20日審判程序筆錄2頁部分，
    本院已於111年11月21日發函補發予聲請人，附此敘明。
據上論結，依刑事訴訟法第220條，裁定如主文。
中　　華　　民　　國　　111 　年　　11　　月　　22　　日
              刑事第二庭　  審判長法　官　何志通
                                  法　官　葉明松
                                  法　官　石馨文
以上正本證明與原本無異。
如不服本裁定，得於收受送達後五日內向本院提出抗告書狀（須
附繕本）。因疫情而遲誤不變期間，得向法院聲請回復原狀。
                                  書記官  陳儷文 
中　　華　　民　　國　　111 　年　　11　　月　　22　　日